# 请教陈版关于样品费的核算问题？

提问人：feinon 时间：2019-03-29 09:54:03
请教陈版及各位老师，
我公司自己做了一个玩偶模型，现在要委托第三方生产，生产前会要求第三方先制作一个样品，该玩偶是通过 3D 打印的方式打印出来的，该样品对方会收取一笔打印费，如果打印合格会继续委托该厂家生产，不合格的话就会找其他的厂家。我想问的是这笔样品费应该如何核算呢？是直接费用化计入销售费用还是要分摊到产品的生产成本呢？

回答人：chenyiwei
打印费是什么含义？是否类似于模具费？金额是否重大？
如果金额不重大的，可直接费用化处理。
如果相当于模具费（例如建立 3D 打印的模型，后续大批量复制即可），且金额重大的，则在合理保证日后可通过产品销售利润收回的前提下可以确认为资产。